【裁判字號】    98,訴,982
【裁判日期】    981231
【裁判案由】    違反毒品危害防制條例
【裁判全文】
臺灣屏東地方法院刑事判決               98年度訴字第982號
公  訴  人  臺灣屏東地方法院檢察署檢察官
被      告  甲○○
上列被告因違反毒品危害防制條例案件，經檢察官提起公訴（98
年度毒偵字第1195號），嗣因被告就被訴事實為有罪之陳述，經
合議庭裁定由受命法官獨任適用簡式審判程序審理，本院判決如
下：
    主  文
甲○○施用第一級毒品，處有期徒刑陸月，如易科罰金，以新臺
幣壹仟元折算壹日；又施用第二級毒品，處有期徒刑壹月，如易
科罰金，以新臺幣壹仟元折算壹日。應執行有期徒刑陸月，如易
科罰金，以新臺幣壹仟元折算壹日。
    事  實
一、甲○○曾於民國96年間，因施用毒品案件，經裁定送觀察、
    勒戒，因認有繼續施用毒品之傾向，經裁定令入戒治處所施
    以強制戒治，嗣因強制戒治已滿6 月，經評定戒治處遇成效
    合格，無繼續強制戒治之必要，而於97年10月27日執行完畢
    釋放。猶不知悔改，復於前開戒治執行完畢釋放後5 年內之
    98年5 月3 日18時30分許，在其屏東縣恆春鎮○○路12號住
    處，以將海洛因摻入香菸內吸食之方式，施用第一級毒品海
    洛1 次，再於98年5 月4 日20時許，於同址以將甲基安非他
    命置於鋁箔紙上以火燒烤後，吸食所產生煙霧之方式，施用
    第二級毒品甲基安非他命1 次。嗣於98年5 月6 日16時10分
    許，因警員於查緝另一通緝犯被告亦在場，甲○○於警方尚
    未發覺其有為上開施用甲基安非他命之犯行前，即向警坦白
    供認有為本件施用甲基安非他命犯行，並由警方採集其尿液
    送驗，惟除檢出甲基安非他命陽性反應外，並檢出有嗎啡陽
    性反應，始悉上情。
二、案經屏東縣政府警察局恆春分局報告臺灣屏東地方法院檢察
    署檢察官偵查起訴。
    理  由
一、按本件被告所犯係死刑、無期徒刑、最輕本刑為3 年以上有
    期徒刑以外之罪，其於準備程序就被訴事實為有罪之陳述，
    經受命法官告知簡式審判程序之旨，並聽取其與公訴人之意
    見後，合議庭認無不得或不宜改依簡式審判程序進行之情事
    ，依刑事訴訟法第273 條之1 第1 項、第284 條之1 規定，
    裁定本件由受命法官獨任進行簡式審判程序，合先敘明。
二、上揭犯罪事實，業據被告於本院審理中坦承不諱，此外並有
    屏東縣政府警察局恆春分局辦理毒品危害防制條例案尿液送
    檢人真實姓名對照表、台灣檢驗科技股份有限公司濫用藥物
    尿液檢驗報告各1 紙等，足認被告前揭自白與事實相符，本
    案事證明確，被告犯行堪以認定。
三、次查就被告所為上開施用第二級毒品甲基安非他命犯行部分
    ，依被告第一次警詢筆錄之記載可知，被告於警員尚無證據
    足以認定其有為施用毒品犯行前，即已主動向警員承認本件
    犯罪並接受裁判，證人即當時查獲被告之警員陳忠義於本院
    審理時亦為相同證述，故就被告本件施用第二級毒品犯行部
    分，被告所為應已符合刑法第62條前段自首之規定。而就被
    告上開施用第一級毒品海洛因犯行部分，仍依警員陳忠義於
    本院之證述可知，警卷第3 頁警方當時是在詢問甲基安非他
    命，該頁倒數第5 行起突然變為海洛因係誤載，被告本來僅
    承認有施用第二級毒品，採尿後有呈現海洛因反應，詢問後
    被告才坦承亦有施用海洛因，此並與被告第一次警詢筆錄（
    警卷第4 頁）之記載相同，故被告就施用海洛因部分，係在
    警員已有具體懷疑後才坦承犯行，並不符合自首規定，並予
    述明。
四、按海洛因、甲基安非他命為毒品危害防制條例第2 條第2 項
    第1 、2 款所規定之第一、二級毒品，被告於上開觀察勒戒
    、強制戒治執行完畢後，5 年內再為本件施用第一、二級毒
    品犯行，自應依法論罪科刑。被告於不同時間分別施用海洛
    因、甲基安非他命，犯意各別，行為不同，應予分論併罰。
    被告持有毒品，復進而施用，其持有毒品之低度行為，均為
    施用毒品之高度行為所吸收（毒品危害防制條例第11條規定
    雖已於98年5 月20日修正公佈現並已開始施行，惟除本案並
    未扣得被告持有超過該條例第11條第3 、4 項所定純質淨重
    之第一、二級毒品，本院當僅得依經驗法則認定被告犯本案
    2 件施用毒品之犯行時，當時所持有之毒品並未達上述條文
    所定之重量且已施用完畢外，檢察官亦未起訴被告有犯該條
    例第11條第3 、4 項之罪，本院自毋庸為毒品危害防制條例
    第11條規定之新舊法比較），不另論罪。又被告本件施用第
    二級毒品甲基安非他命犯行部分，如上所述符合自首規定，
    故本院予以減輕其刑。爰審酌被告雖於犯後即能坦承犯行，
    而其施用毒品行為於本質上係屬自我戕害行為，反社會性之
    程度應屬較低；惟施用毒品，不僅足以戕害其個人身心，且
    極易滋生其他犯罪，惡化治安甚重，嚴重損及公益，且被告
    前經觀察勒戒、強制戒治等處遇助其戒除毒品，仍再為本件
    施用毒品犯行，顯見其不思悔改，自制力亦顯不佳，及上開
    施用甲基安非他命部分符合自首規定予以減輕，並兼衡其經
    濟狀況、智識程度等一切情狀，分別量處如主文所示之刑及
    定其應易科罰金之標準，並依法定其應執行之刑及再諭知易
    科罰金之標準如主文所示，以資懲儆。
據上論斷，應依刑事訴訟法第273 條之1 第1 項、第284 條之1
、第299 條第1 項前段，毒品危害防制條例第10條第1 項、第2
項，刑法第11條前段、第62條前段、第41條第1 項前段、第51條
第5 款，判決如主文。
本案經檢察官劉昀到庭執行職務。
中    華    民    國    98    年    12    月    31    日
                  刑事第一庭    法  官  黃紀錄
以上正本證明與原本無異。
如不服本判決應於收受判決後10日內向本院提出上訴書狀，並
應敘述具體理由；其未敘述上訴理由者，應於上訴期間屆滿後
20日內向本院補提理由書（均須按他造當事人之人數附繕本）
「切勿逕送上級法院」。
中    華    民    國    98    年    12    月    31   日
                                    書記官  戴仲敏

司法院資訊處製作；財團法人民間司法改革基金會備份。
